臺灣高等法院臺中分院刑事裁定
111年度抗字第1167號
抗  告  人  
即受 刑 人  郭巨喬




上列抗告人即受刑人因定應執行刑案件，不服臺灣苗栗地方法院
中華民國111年11月15日裁定（111年度聲字第909號），提起抗
告，本院裁定如下：
    主  文
抗告駁回。
    理  由
一、抗告意旨略以：
  ㈠抗告人即受刑人郭巨喬（下簡稱抗告人）於民國111年11月23
    日收到臺灣高等法院臺中分院111年度聲字第2175號裁定應
    執行有期徒刑5年，又於111年11月24日收到原審裁定應執行
    有期徒刑4年，是否為重複裁定。
  ㈡自95年7月1日新法施行後，已廢除連續犯之規定，各級法院
    於定應執行刑程序中，始出現避免刑罰過重之情形，如臺灣
    高等法院97年上訴字第5195號判決所科處之徒刑共計132年8
    月，定應執行刑之結果僅應執行有期徒刑8年。惟針對施用
    毒品或竊盜之輕罪，定應執行刑後，所定之刑罰卻數倍，猶
    似舊法連續犯所科之刑，且比比皆是，實已違反公平正義及
    比例原則。比例原則乃法律最高準則，預防重罪或輕罪發生
    ，二者孰為重要，昭然若揭，參酌臺灣基隆地方法院96年度
    易字第538號竊盜案，判處8月，符合減刑為4月，共計38件
    ，合計12年8月，定應執行刑為有期徒刑3年。
  ㈢綜上所陳，抗告人特此提起本件抗告，懇請鈞長本著至公至
    正，悲天憫人之心，給予抗告人一個悔過向上的機會，予以
    更裁有利於抗告人之裁定，抗告人絕不再犯，以昭法信，抗
    告人銘感五內等語。
二、按裁判確定前犯數罪者，併合處罰之；數罪併罰，有二裁判
    以上者，依刑法第51條之規定，定其應執行之刑，刑法第50
    條、第53條分別定有明文。次按法律上屬於自由裁量之事項
    ，有其外部性界限及內部性界限，並非概無拘束。依據法律
    之具體規定，法院應在其範圍選擇為適當之裁判者，為外部
    性界限；而法院為裁判時，應考量法律之目的，及法律秩序
    之理念所在者，為內部性界限。法院為裁判時，二者均不得
    有所踰越。在數罪併罰，有二裁判以上，定其應執行之刑時
    ，固屬於法院自由裁量之事項，然仍應受前揭外部性界限及
    內部性界限之拘束（最高法院94年度台非字第233號判決意
    旨參照）。又執行刑之量定，係法院自由裁量之職權，倘其
    所酌定之執行刑，並未違背刑法第51條各款規定所定之方法
    或範圍及刑事訴訟法第370條所規定之不利益變更禁止原則
    （即法律之外部性界限），亦無明顯違背公平、比例原則或
    整體法律秩序之理念（即法律之內部性界限）者，即不得任
    意指為違法或不當（最高法院111年度台抗字第622號裁定意
    旨參照）。
三、經查：
  ㈠抗告人所犯如原裁定附表所示各罪，先後經臺灣苗栗地方法
    院及臺灣臺南地方法院判處如原裁定附表所示之刑，均經分
    別確定，有原裁定附表所示各該判決書及臺灣高等法院被告
    前案紀錄表分別附於執行卷、本院卷可稽，嗣經檢察官向原
    審法院聲請定其應執行之刑，經原審法院審核卷證結果，認
    其聲請為正當，依刑事訴訟法第477條第1項，刑法第53條、
    第51條第5款，裁定其應執行刑為有期徒刑4年，係在抗告人
    本件各宣告刑中刑期最長之有期徒刑9月以上，最長期之有
    期徒刑5年4月以下之範圍內 ，即合於法律規定之外部性界
    限。從形式上觀察，要屬事實審法院職權之合法行使，本院
    經核尚無違誤，且原裁定酌定之刑尚稱妥適，亦難謂有何輕
    重失當之處。抗告意旨所執前詞，無非係指摘原裁定定刑過
    重，而有不當，惟抗告人所犯如原裁定附表所示各罪宣告總
    刑度5年4月中，就其中編號2所示不得易科罰金之罪部分，
    業先經臺灣臺南地方法院以110年度易字第630號判決定應執
    行刑為有期徒刑1年2月，已就原宣告總刑度（即有期徒刑1
    年3月）予以寬減1月；另編號3所示得易科罰金之罪部分，
    亦經同判決定其應執行刑為有期徒刑8月，已就原宣告總刑
    度（即有期徒刑10月）予以寬減2月；至原審就本案定其應
    執行刑時，更將受刑人原先已獲減免後之總刑度（即有期徒
    刑5年1月），再予寬減有期徒刑1年1月，最終定執行刑為有
    期徒刑4年，並非未予任何折讓，且屬寬厚，亦符合內部界
    限，核無濫用裁量權限之情形。又原審業已審酌抗告人所犯
    如原裁定附表所示各罪均為竊盜罪，侵害之法益類型相同，
    各罪所侵犯者均為財產法益，並考量刑罰邊際效應隨刑期而
    遞減、行為人所生痛苦程度隨刑期而遞增之情形及行為人復
    歸社會之可能性，暨原審於裁定前，業以書面通知而予抗告
    人陳述意見之機會，經抗告人表示無意見等情，而為整體之
    非難評價，是本院審酌原裁定就自由裁量之行使，復符合比
    例原則、公平正義原則、法律秩序理念及法律規範目的，尚
    無瑕疵可指，自應尊重原審法院裁量權限之行使，不得任意
    指其為違法不當。
  ㈡抗告意旨雖以前詞置辯，然按刑法第57條所示之量刑因子，
    於相同類型之不同個案，並不相同，經不同法院於不同時空
    為直接審理後，自有不同之裁量結果，遑論不同被告所犯之
    不同類型案件。尚難以個案之罪名、罪數為唯一標準，強求
    各法院為一致之量刑。而執行刑之酌定，尤無必須按一定比
    例、折數衡定之理，此與所謂相同事務應為相同處理，始符
    合比例原則與平等原則之概念，迥然有別。尚無從引用本案
    判決或他案酌定應執行刑之比例，作為原裁定是否適法之判
    斷基準（最高法院104年度台抗字第946號裁定意旨參照）。
    原裁定所定之執行刑，既無何濫用裁量權或失諸過重之違法
    不當情事，仍不得僅憑本案定應執行刑裁量所定之刑期，與
    抗告人認知之另案量刑結果有所差異，即率指原裁定違反比
    例原則或平等原則；況各定執行刑案件與本案間之案情本有
    不同，尚難比附援引，亦無拘束其他法院裁量權自由行使之
    效力，是抗告人以與本件無關之他案，徒憑己見，任意指摘
    原審所定執行刑有違比例原則，並據此請求本院更定應執行
    刑，顯屬無據。
  ㈢綜上，原裁定所定之應執行刑，係在未逾越上開各罪宣告刑
    加總之最長期限制範圍內，並已注意部分確定判決業經定其
    應執行之刑，妥予定刑為有期徒刑4年，而非逕以實質累加
    方式為之，不僅符合定應執行刑裁量權行使之外部性界限與
    內部性界限，亦非置受刑人可能蒙受過苛刑罰於不顧，顯已
    反應責任遞減原則，兼及罪責相當原則與受刑人恤刑利益，
    難謂有何濫用裁量權或失諸過重之違法不當情事。準此，抗
    告人所執前詞，無非祇憑抗告人個人主觀意見，對原裁定適
    法裁量權之職權行使，任意指摘，實難認為可採。
  ㈣末按數罪併罰定應執行刑之裁判確定後，如發覺其中之一罪
    或數罪，與他罪合於定應執行刑要件，即得由檢察官聲請後
    另為裁定，則原先所定應執行刑裁定，因情事變更，當然失
    其效力。又另定應執行刑之裁判所內含之數罪，與先前定應
    執行刑裁判所內含之數罪，若非完全同一，自與最高法院68
    年台非字第50號判例所稱「對於已判決確定之各罪，已經裁
    定其應執行之刑者，如又重複裁定其應執行之刑」之情形，
    係指受刑人所犯之數罪已經定其應執行之刑確定，嗣又對該
    相同之數罪，重複裁定定其應執行刑者（即完全相同之數罪
    ，先後定二次執行刑）不同，並無違反一事不再理原則可言
    。查本案於繫屬後經原審111年11月15日裁定後，檢察官另
    依法就原裁定附表所示各罪與犯罪日期在首先判決確定日期
    前之本院111年度上易字第569號判決所示之罪聲請併合處罰
    ，經本院於111年11月18日以111年度聲字第2175號裁定應執
    行有期徒刑5年並於111年11月22日送達檢察官後確定，另案
    之基礎事實既已發生前述之變動，自與重複裁定之情形不符
    ，抗告意旨所指此節，尚有誤會。至本案前此所定之執行刑
    裁定，嗣因情事變更，當然失其效力，檢察官自應依另案之
    本院111年度聲字第2175號裁定執行之，併此指明。
  ㈤綜上所述，本件抗告為無理由，應予駁回。
四、據上論斷，依刑事訴訟法第412條，裁定如主文。
中　　華　　民　　國　　111 　年　　12　　月　　13　　日
　　　　　　刑事第七庭    審判長法　官  梁  堯  銘  
　　　　　　　　　　　　　　　  法　官  許  文  碩
　　　　　　　　　　　　　　　  法　官  王  鏗  普
以上正本證明與原本無異。
不得再抗告。
                                書記官  周  巧  屏   
 
中　　華　　民　　國　　111 　年　　12　　月　　13　　日